【裁判字號】    98,訴,402
【裁判日期】    980505
【裁判案由】    強盜
【裁判全文】
臺灣高雄地方法院刑事裁定               98年度訴字第402號
聲  請  人
即  被  告  甲○○
            乙○○
                      (
上二人共同
指定辯護人  莊博文律師
聲  請  人
即  被  告  丙○○
選任辯護人  王家鈺律師
上列被告等因強盜案件（98年度訴字第402 號），聲請具保停止
羈押，本院裁定如下：
    主  文
聲請駁回。
    理  由
一、聲請意旨略以：
  (一)被告甲○○於案發當天係去找被告乙○○之朋友，並無搶劫
    之行為，證人丁○○等人因為聚眾賭博，為轉移焦點，致說
    詞一致，渠等無財物損失。為此請求准予被告甲○○交保云
    云。
  (二)被告丙○○係因好奇心使然，穿1 雙拖鞋偷偷跑到現場，到
    達後遇到證人陳昆和，而與陳昆和在屋外談話約2 、3 分鐘
    ，並未進入屋內，非在外把風，且被告丙○○患有肺結核病
    ，為此請求准予被告丙○○保外就醫云云。
  (三)被告乙○○住在案發地點附近，每天進出頻繁，不會在附近
    搶劫，當日係因綽號「肉丸」之人賭博欠被告乙○○2500元
    未還，故被告乙○○持委託共同被告丙○○購買之西瓜刀前
    往案發地點，喝令在場之人不要再玩，被告乙○○遭男賭徒
    持木棍打掉西瓜刀，並於當日凌晨2 時許送至高雄醫學院附
    設中和紀念醫院急診，住院3 天半才出院，為此請求交保候
    傳云云。
二、按被告及得為其輔佐人之人或辯護人，得隨時具保，向法院
    聲請停止羈押，刑事訴訟法第110 條第1 項固有明文，然法
    院准許具保停止羈押之聲請，其要件應以被告雖有刑事訴訟
    法第101 條第1 項各款或第101 條之1 第1 項所示之羈押原
    因，但已無羈押之必要；或另有同法第114 條各款所示之情
    形，始得為之。倘被告猶具刑事訴訟法第101 條第1 項各款
    或第101 條之1 第1 項所示之羈押原因，且有羈押之必要，
    此外復查無同法第114 條各款所示不得駁回具保聲請停止羈
    押之情形者，法院即不應准許具保停止羈押，合先敘明。又
    羈押之目的在保全刑事偵查、審判及執行之進行，確保刑事
    偵查及審判機關得以依法從事犯罪事實之調查與認定，被告
    經法官訊問後，認為犯罪嫌疑重大，且該當於刑事訴訟法第
    101 條第1 項或第101 條之1 第1 項所定情形之一，並有羈
    押之必要性者，即得依法予以羈押。
三、經查：
  (一)聲請人即被告甲○○、乙○○、丙○○因強盜案件，經臺灣
    高雄地方法院檢察署檢察官以98年度偵字第6477號、98年度
    偵字第6634號提起公訴，於民國98年4 月2 日繫屬於本院，
    本院以98年度訴字第402 號刑事案件分案審理，經本院訊問
    後，以被告3 人供述及卷內證據，足認被告3 人共同涉犯刑
    法第330 條第1 項攜帶兇器、結夥3 人、夜間侵入住宅強盜
    罪嫌重大，所犯係最輕本刑5 年以上有期徒刑之罪，非予羈
    押，顯難進行審判，有羈押之原因及必要，而依刑事訴訟法
    第101 條第1 項第3 款之規定，於同日執行羈押。
  (二)被告丙○○固罹患肺結核病，惟經臺灣高雄看守所函覆本院
    ：「二、該員已服用抗結核藥物治療1 個多月，目前無任何
    不適，醫囑於本所繼續服用抗結核藥物治療。三、該員收容
    期間病情若有變化，本所定依羈押法第7 條之1 及第22條第
    2 項規定辦理，並依醫囑續予妥適醫療照護。」等語，有臺
    灣高雄看守所98年4 月28日高所衛字第0989000863號函及被
    告丙○○在所期間98年3 月25日財團法人義大醫院診斷證明
    書在卷為憑，故尚難認被告丙○○有刑事訴訟法第114 條第
    3 款所定「現罹疾病，非保外治療顯難痊癒者」之情形。
  (三)至於被告甲○○、乙○○、丙○○雖均於本院否認有共同於
    98 年2月20日1 時50分許，持西瓜刀至高雄市○○區○○路
    147 號之2 住宅強盜之情事，然依被告3 人供述及卷內證據
    ，足認被告3 人共同涉犯結夥3 人、攜帶兇器、夜間侵入住
    宅強盜罪嫌重大，所犯為最輕本刑5 年以上有期徒刑之罪，
    有羈押之原因，且被告3 人所涉罪嫌，對社會治安危害甚大
    ，具保、責付或限制住居等強制處分，均不足以代替羈押，
    非予羈押，顯難進行審判，而有羈押之必要。被告3 人所述
    ，均非本院審酌應否准予具保停押之原因，是被告3 人以此
    為由主張聲請具保停止羈押，即屬無據。
四、綜上所述，本件被告甲○○、丙○○、乙○○羈押原因均尚
    未消滅，本件復查無刑事訴訟法第107 條至第109 條所示法
    定羈押原因消滅之情形，亦無同法第114 條各款所定情形，
    從而，被告3 人聲請具保停止羈押均無理由，應予駁回。
五、依刑事訴訟法第220 條，裁定如主文。
中    華    民    國    98    年    5     月    5     日
                  刑事第六庭  審判長法  官  李璧君
                                    法  官  曾仁勇
                                    法  官  曾鈴
以上正本證明與原本無異。
如不服本裁定，應於收受送達後5 日內向本院提出抗告狀。
中    華    民    國    98    年    5     月    5     日
                                    書記官  李月君


司法院資訊處製作；財團法人民間司法改革基金會備份。
